臺灣彰化地方法院刑事判決　　　　　　　96年度訴字第1865號
公　訴　人　臺灣彰化地方法院檢察署檢察官
被　　　告　甲○○
上列被告因違反毒品危害防制條例案件，經檢察官提起公訴（九
十六年度毒偵字第4503號），本院認有刑事訴訟法第二百七十三
條之一第一項之情形，而改依簡式審判程序審理，判決如下：
    主    文
甲○○施用第一級毒品，累犯，處有期徒刑捌月；又施用第二級
毒品，累犯，處有期徒刑伍月；應執行有期徒刑壹年。
    犯  罪  事  實
一、甲○○前因施用毒品案件，經臺灣彰化地方法院檢察署檢察
    官起訴並聲請強制戒治，其強制戒治部分，於民國90年12月
    28日執行完畢釋放；起訴部分，經本院以90年度易字第69號
    判決，判處有期徒刑6月確定。復於94年間，因施用毒品案
    件，復經本院以94年度斗簡字第671號判決，判處有期徒刑6
    月確定，並於95年10月28日執行完畢。詎猶不知警惕，復基
    於施用第一級毒品海洛因之犯意，於96年7月14日凌晨2時許
    ，在其位於彰化縣田尾鄉○○村○○路○段190號之住處內，
    以將海洛因置入針筒內摻水稀釋後注射身體之方式，施用第
    一級毒品海洛因1次；隨後另基於施用第二級毒品甲基安非
    他命之犯意，於上開時、地，以將甲基安非他命置於鋁箔紙
    上燒烤後吸食其煙霧之方式，施用第二級毒品甲基安非他命
    1次。嗣於翌日晚上11時5分許，因其另涉竊盜案件，為警在
    彰化縣田中鎮○○里○○街5號前查獲，並對其採尿送驗後
    ，始查知上情。
二、案經彰化縣警察局田中分局報告臺灣彰化地方法院檢察署檢
    察官偵查及自動檢舉偵查起訴。
    理    由
一、本件被告甲○○所犯係死刑、無期徒刑、最輕本刑為三年以
    上有期徒刑或高等法院管轄第一審案件以外之罪，並於本院
    行準備程序時就被訴事實為有罪之陳述，本院合議庭依前揭
    規定，經評議結果，裁定改由受命法官獨任行簡式審判程序
    ，先予敘明。
二、上揭犯罪事實，業據被告甲○○於警詢、偵查及本院審理中
    坦承不諱，並有彰化縣警察局委託檢驗尿液代號與真實姓名
    對照認證單及詮昕科技股份有限公司出具之濫用藥物尿液檢
    驗報告各1紙附卷可稽，足認被告確有施用第一、二級毒品
    之犯行。
三、按修正毒品危害防制條例就施用毒品者，僅於「初犯」及「
    5年後再犯」二種情形，有其追訴條件之限制，即須於初犯
    經觀察、勒戒或強制戒治釋放後，5年內均無施用毒品之行
    為，始能認其前所實施之觀察、勒戒或強制戒治已足遮斷毒
    癮，而得於5年後再犯時，再予適用初犯之規定，重行觀察
    、勒戒等程序；倘5年內已經再犯，被依法追訴處罰，縱其
    第3次（或第3次以上）施用毒品之時間在初犯釋放5年以後
    ，即與「5年後再犯」之情形有別，且因已於「5年內再犯」
    ，顯見其再犯率甚高，原實施觀察、勒戒或強制戒治，已無
    法收其實效，而無5年戒斷期之存在，自無再經觀察、勒戒
    及強制戒治之必要，應由檢察官逕行起訴，此有最高法院95
    年度台非字第59號判決、95年度台非字第65號判決及95年度
    第7次刑事庭會議決議足資參照。本件被告曾因施用毒品案
    件，於90年12月28日強制戒治執行完畢，復於94年間再次因
    施用毒品案件，經法院判決有罪確定，有刑案資料查註紀錄
    表及全國施用毒品案件紀錄表各1份存卷可參，揆諸前開最
    高法院判決及決議意旨，因被告在90年強制戒治執行完畢後
    之5年內，業已有施用毒品之行為，則本次被告於96年間再
    次施用毒品之犯行，即與5年後再犯之情形有別，自應依法
    論科。
四、核被告所為，係犯毒品危害防制條例第十條第一、二項之施
    用第一、二級毒品罪。被告為施用毒品而持有第一、二級毒
    品，其持有之低度行為應分為施用之高度行為所吸收，均不
    另論罪。再被告所犯上開二罪，犯意各別，行為互殊，應予
    分論併罰。被告有如犯罪事實欄所載之前科，有臺灣高等法
    院被告前案紀錄表、臺灣彰化地方法院檢察署刑案資料查註
    紀錄表各1份存卷可考，其於5年內故意再犯本案有期徒刑以
    上之二罪，均為累犯，各應依刑法第四十七條第一項之規定
    加重其刑。爰審酌被告前曾有施用毒品，經送觀察、勒戒執
    行完畢釋放後，猶不知悔改，再施用本件毒品，惟其對他人
    權益之侵害仍屬有限，於警、偵訊中及本院行準備程序、審
    理程序時均已坦承犯行，暨其犯罪動機、施用之海洛因及甲
    基安非他命均僅一次等一切情狀，分別量處如主文所示之刑
    ，並定應執行之刑，以示懲儆。
據上論斷，應依刑事訴訟法第二百七十三條之一第一項、第二百
九十九條第一項前段，毒品危害防制條例第十條第一項、第二項
，刑法第十一條前段、第四十七條第一項、第五十一條第五款，
判決如主文。
本案經檢察官陳茂榮到庭執行職務
中　　華　　民　　國　　96　　年　　11  　月　 16  　日
                  刑事第三庭      法  官  吳俊螢
以上正本證明與原本無異。
如不服本判決，應於判決送達後10日內，向本院提出上訴書狀，
上訴書狀應「敘述具體上訴理由」，並按他造當事人之人數附繕
本。「切勿逕送上級法院」。
中　　華　　民　　國　　96　　年　　11  　月　 16  　日
                                  書記官  林怡吟
附錄本案論罪科刑法條全文：
毒品危害防制條例第十條
施用第一級毒品者，處六月以上五年以下有期徒刑。
施用第二級毒品者，處三年以下有期徒刑。
